【裁判字號】    89,訴,2653
【裁判日期】    890921
【裁判案由】    給付貨款
【裁判全文】
臺灣臺中地方法院民事判決  八十九年度訴字第二六五三號
    原      告  福懋油脂股份有限公司
    法定代理人  乙○○
    訴訟代理人  徐文宗律師
    被      告  源隆食品有限公司      設台北市○○區○○街三五號
    法定代理人  丙○○        .
    被      告  甲○○○○○○○○    住台北市○○區○○街三七號
右當事人間給付貨款等事件，本院判決如左：
    主    文
被告應連帶給付原告新台幣捌拾玖萬貳仟柒佰肆拾元，及自民國八十九年七月六日起
至清償日止，按年息百分之五計算之利息。
訴訟費用由被告連帶負擔。
本判決，得對被告源隆食品有限公司假執行。
本判決於原告以新台幣拾萬元供擔保後，得對被告甲○○○○○○○○假執行。
    事    實
甲、原告方面：
  一、聲明：除供擔保金額外，如主文所示。
  二、陳述：被告源隆食品有限公司（以下稱源隆公司）於民國八十八年九月一日邀
            被告甲○○○○○○○○（以下簡稱呂瑞淵）為連帶保證人，與原告簽
            訂委託代銷麵粉契約書，由原告出售福有牌、明山牌麵粉予被告源隆公
            司，再由其轉售給消費者，售貨盈虧由被告源隆公司自行吸收，兩造所
            訂定者為買賣契約，並約定以票據發票日為貨款清償日。被告源隆公司
            為給付原告貨款，分別簽發如附表所示，票面金額共新台幣（下同）一
            百十九萬二千三百十元之支票三紙予原告，經屆期提示，均不獲兌現，
            惟其中業已清償部分，迄八十九年七月止，被告源隆公司共積欠原告貨
            款八十九萬二千七百四十元，爰依票據及買賣關係，請求被告源隆公司
            給付貨款及自最後一筆貨款清償日即附表所示編號三支票發票日之翌日
            即八十九年七月六日起至清償日止按年息百分之五計算之利息。又被告
            源隆公司未付貨款，故不同意再出貨。另被告呂瑞淵為系爭契約之連帶
            保證人，自應就系爭貨款負連帶保證責任。為此依票據、買賣及連帶保
            證之法律關係，請求被告連帶給付八十九萬二千七百四十元，及自八十
            九年七月六日起至清償日止，按年息百分之五計算之利息。
  三、證據：提出委託代銷麵粉合約書乙份、支票及退票理由單各三紙、統一發票及
            出貨單各八紙為證。
乙、被告源隆公司方面：
  一、聲明：駁回原告之訴。
  二、陳述：被告源隆公司之法定代理人丙○○係被告源隆公司之股東及掛名負責人
      ，實際情況則由另一股東即被告呂瑞淵在處理，呂瑞淵自己在開再興雜梁行。
丙、被告呂瑞淵方面：
  一、聲明：駁回原告之訴。
  二、陳述：原告所主張之事實及所提證物均為真正。本件系爭三筆貨款之貨物，原
            告均已交付被告，因被告遭下游廠商倒債，故請求原告繼續供貨，讓被
            告分期付款，以清償貨款，惟原告不同意。原告所交付被告之貨物中，
            有一部分寄放在原告倉庫，被原告扣住。
    理    由
一、按當事人得以合意定第一審管轄法院。但以關於由一定法律關係而生之訴訟為限
    。本件依兩造所訂立之委託代銷麵粉合約書第六條第三項，以合意由本院為第一
    審管轄法院，本院自有管轄權，先予敘明。
二、原告主張之事實，業據提出與所述相符之委託代銷麵粉合約書乙份、支票及退票
    理由單各三紙、統一發票及出貨單各八紙為證，為被告源隆公司所不爭執，並經
    被告呂瑞淵自認在卷，原告之主張堪信為真實。原告既已依約交付貨物，被告源
    隆公司自應依約給付貨款，三、按給付有確定期限者，債務人自期限屆滿時起，
    負遲延責任，民法第二百二十九條第一項定有明文。本件兩造既約定以票據發票
    日為貨款清償日，原告主張以最後一筆貨款清償日即附表所示編號三支票發票日
    之翌日即八十九年七月六日為利息起算日，於法即無不合。再按在票據上簽名者
    ，依票上所載文義負責。發票人應照票據文義擔保支票之支付。發票人、背書人
    及其他票據債務人，對於執票人連帶負責，並擔保支票之支付。又執票人向支票
    債務人行使追索權時，得請求自為付款提示之日起之利息，如無約定利率者，依
    年利息百分之六計算，分別為票據法第五條第一項、第一百二十六條、第一百四
    十四條、第九十六條第一項、第一百三十三條規定甚明。是原告依買賣及票據關
    係請求被告源隆公司給付票款即貨款八十九萬二千七百四十元，及自八十九年七
    月六日起至清償日止，按年息百分之五計算之利息，亦無不合。
三、被告呂瑞淵為系爭契約之連帶保證人，並對原告主張之事實為自認，自應就系爭
    貨款負連帶保證責任。雖被告呂瑞淵抗辯因遭下游廠商倒債，請求原告繼續供貨
    ，讓被告分期清償貨款，然原告不同意，而且原告所交付被告源隆公司之貨物中
    ，有一部分寄放在原告倉庫，遭原告扣住云云。惟原告既已將貨物依債務本旨交
    付被告源隆公司，被告源隆公司即有依約給付貨款之義務，尚不得以因遭下游商
    倒債為由，而拒絕給付貨款。而被告源隆公司既未依約給付貨款，依上開合約約
    定，被告呂瑞淵即應負連帶清償責任。至被告是否得請求原告繼續供貨，以及寄
    放原告倉庫之貨物是否遭原告扣留等情，尚不影響被告應連帶清償貨款之責任，
    是被告呂瑞淵上開所辯，委不足採。則原告依連帶保證之法律關係，請求被告呂
    瑞淵應與被告源隆公司連帶給付上開貨款及上述利息，自有理由。
四、從而，原告依買賣契約、票據關係及連帶保證之法律關係，請求被告連帶給付八
    十九萬二千七百四十元，及自八十九年七月六日起至清償日止，按年息百分之五
    計算之利息，即無不合，應予准許。
五、本件係命被告源隆公司清償票據上債務之判決，爰依職權宣告假執行。至被告呂
    瑞淵部分，原告陳明願供擔保，聲請宣告假執行，核無不合，爰酌定相當擔保金
    額予以准許。
六、據上論結，原告之訴為有理由，依民事訴訟法第七十八條、第八十五條第二項、
    第三百八十九條第一項第四款、第三百九十條第二項，判決如主文。
中      華      民      國    八十九    年      九      月    二十一    日
                                    臺灣臺中地方法院民事第三庭
~B法      官  張瑞蘭
右為正本係照原本作成
如不服本判決，應於判決送達後二十日內，向本院提出上訴狀。
中      華      民      國    八十九    年      九      月    二十二     日
~B法院書記官
~FO
附表
┌─┬──────┬───────┬──────┬──────────┐
│編│付  款  人  │    票面金額  │發  票  日  │  票       號       │
│號│            │    （新台幣）│（民  國）  │                    │
├─┼──────┼───────┼──────┼──────────┤
│１│華泰商業銀行│三十萬三千七百│八十九年六月│ＡＡ0000000  │
│  │內湖分行    │元            │十五日      │                    │
├─┼──────┼───────┼──────┼──────────┤
│２│同右        │四十六萬五千八│八十九年六月│ＡＡ0000000  │
│  │            │百元          │二十五日    │                    │
├─┼──────┼───────┼──────┼──────────┤
│３│同右        │四十二萬二千八│八十九年七月│ＡＡ0000000  │
│  │            │百一十元      │五日        │                    │
└─┴──────┴───────┴──────┴──────────┘


司法院資訊處製作；財團法人民間司法改革基金會備份。
